sk-SK: Typ uzáveru fľaše: Korok; Korunný uzáver; S uzáverom klip; Iné
lt-LT: Butelio uždarymo tipas: Kamštis; Karūninis dangtelis; Užspaudžiamas dangtelis; Kita
fi: Pullon suljintyyppi: Korkki; Kruunukorkki; Keinukorkki; Muu
vi: Kiểu đóng chai: Thảm gỗ bần; Nắp chai; Nắp cài; Khác
ja: ボトル開閉の種類: コルク; クラウンキャップ; スイングストッパー; その他
ko: 병마개 유형: 코르크; 크라운 캡; 스윙탑; 기타
fr: Type de fermeture de bouteille: Liège; Capsule couronne; Bouchon à charnière; Autre
cs: Typ uzávěru lahve: Korek; Korunní uzávěr; Patentní uzávěr; Jiné
it: Tipo di chiusura della bottiglia: Sughero; Tappo a corona; Cima oscillanti; Altro
el: Τύπος κλεισίματος μπουκαλιού: Φελλός; Μεταλλικό πώμα; Περιστρεφόμενο καπάκι; Άλλο
en: Bottle closure type: Cork; Crown cap; Swing top; Other
pt-PT: Tipo de fecho de frasco: Cortiça; Tampa coroa; Tampa basculante; Outro
pt-BR: Tipo de fecho da garrafa: Cortiça; Tampa; Selador; Outro
tr: Şişe kapatma türü: Mantar; Taç kapağı; Sallanan üst; Diğer
sl-SI: Vrsta pokrovčka steklenice: Pluta; Kronski zamašek; Nihajni zamašek; Drugo
hu: Palackzáró típusa: Parafa; Koronakupak; Csattos; Egyéb
nl: Sluitingstype fles: Kurk; Kroonkurk; Swingtop; Andere
ru: Способ закупоривания бутылки: Пробка; Крышка корончатая; Откидной верх; Другое
zh-CN: 瓶盖类型: 软木; 金属盖; 夹扣式瓶盖; 其他
bg-BG: Тип затваряне на бутилката: Корк; Капачка тип „корона“; Суинг тапа; Други
ro-RO: Tip închidere sticlă: Plută; Capac tip coroană; Capac emetic; Altele
zh-TW: 瓶蓋類型: 軟木; 皇冠帽; 彈蓋; 其他
pl: Typ zamknięcia butelki: Korek; Zaślepka; Top lejący; Inne
nb: Type flaskelukking: Kork; Kronehette; Svingtopp; Annet
th: ประเภทที่ปิดขวด: ต้นคอร์ก; ฝาจีบ; สวิงท็อป; อื่นๆ
da: Flaskelukningstype: Kork; Kronehætte; Svingtop; Andet
es: Tipo de cierre de botella: Corcho; Tapa corona; Tapa de oscilación; Otros
sv: Typ av flaskförslutning: Kork; Flaskkapsyl; Patentkork; Övrigt
hr-HR: Vrata zatvaranja na boci: Pluto; Krunski čep; Boca s vakuumskim čepom; Ostalo
de: Flaschenverschlusstyp: Kork; Kronkorken; Bügelverschluss; Sonstiges